【裁判字號】    98,交抗,1672
【裁判日期】    980707
【裁判案由】    違反道路交通管理處罰條例
【裁判全文】
臺灣高等法院交通事件裁定            98年度交抗字第1672號
抗  告  人
即受處分人   甲○○
上列抗告人因違反道路交通管理處罰條例案件，不服臺灣板橋地
方法院，中華民國98年6 月11日所為裁定（98年度交聲字第1442
號），提起抗告，本院裁定如下：
    主  文
抗告駁回。
    理  由
一、異議意旨略以：受處分人於98年4 月5 日晚上於板橋市○○
    路上因和朋友說話太大聲，腳踏車店老闆以為二人在吵架而
    打電話報警，警察要求二人回警局酒測，受處分人以其未發
    動機車，為什麼要將其帶回警察局酒測云云。
二、原裁定意旨略以：查異議人於民國（下同）98年4 月5 日2
    時53分許，騎用P9U-087 號機車，行經台北縣板橋市○○路
    ○ 段141 號前，經警攔停執行酒精濃度測試時，拒絕接受酒
    精濃度測試之檢定乙情，雖據異議人在聲明異議狀中矢口否
    認在卷，惟原處分機關憑此裁處異議人罰鍰新台幣（下同）
    60000 元及3 年內禁考之裁決書，業於98年4 月23日當場交
    付異議人本人親收在案，此有上開裁決書之送達證書乙紙，
    在卷可稽，依法自生送達之效力，而異議人竟遲至98年6 月
    2 日，始向原處分機關提起本件之聲請異議，再轉送本院審
    理，揆諸上述，顯逾上開20日之不變期間（按異議人得加計
    2 日之在途期間），是本件異議人之聲明異議，顯不合法，
    亦無從補正，應予駁回。
三、按交通法庭認聲明異議不合法律上之程式或其異議權已經喪
    失者，應以裁定駁回之。但其不合法律上之程式可補正者，
    應先定期命為補正，逾期不補正者，即予駁回。道路交通案
    件處理辦法第18條定有明文。次按受處分人不服道路交通管
    理處罰條例第8 條所定主管機關所為之處罰，得於接到裁決
    書之翌日起20日內，向管轄地方法院聲明異議，道路交通管
    理處罰條例第87條第1 項定有明文，合予敘明。
四、經查：原處分機關於98年4 月23日裁處抗告人罰鍰新台幣（
    下同）60000 元及3 年內禁考之裁決書，業經抗告人當場親
    收在案，此有上開裁決書之送達證書乙紙在卷可稽，依法自
    生送達之效力。而抗告人竟遲至98年6 月2 日始向原處分機
    關提起本件之聲請異議，再轉送原審審理，揆諸上述，顯逾
    上開20日之不變期間（按抗告人得加計2 日之在途期間），
    是本件抗告人之聲明異議，顯不合法，亦無從補正。原裁定
    以本件異議逾期，依上開規定，駁回抗告人之異議，核無不
    合。抗告人未提新事證，猶執陳詞再為爭執，為無理由，應
    予駁回。另因本件聲請異議程序不合法，則抗告人所為之實
    體爭執，本院即無從予以調查審究，合予敘明。
據上論結，應依道路交通案件處理辦法第26條，刑事訴訟法第41
2 條，裁定如主文。
中    華    民    國    98    年    7     月    7     日
            刑事第十五庭  審判長法  官  吳昭瑩
                                法  官  李正紀
                                法  官  李釱任
以上正本證明與原本無異。
不得再抗告。
                                書記官  張玉如
中    華    民    國    98    年    7     月    8     日


司法院資訊處製作；財團法人民間司法改革基金會備份。
